臺灣高等法院臺中分院刑事裁定　
110年度聲字第2083號
聲  請  人  臺灣高等檢察署臺中檢察分署檢察官     
受  刑  人  林寶福



上列聲請人因受刑人數罪併罰有二裁判以上，聲請定其應執行之
刑（聲請案號：110年度執聲字第979號），本院裁定如下：
    主  文
林寶福因犯如附表所示各罪所處之刑，應執行有期徒刑拾壹年貳
月。
    理  由
一、聲請意旨略以：受刑人林寶福因毒品危害防制條例數罪，先
    後經判決確定如附表。數罪中雖有刑法第50條第1項但書所
    列情形，惟受刑人已請求檢察官聲請定應執行刑，有臺灣臺
    中地方檢察署民國110年7月29日是否請求定應執行刑調查表
    足稽，應依刑法第50條第2項、第53條、第51條第5款規定，
    定其應執行之刑。爰依刑事訴訟法第477條第1項聲請裁定等
    語。
二、裁判確定前犯數罪者，併合處罰之。但有下列情形之一者，
    不在此限：一、得易科罰金之罪與不得易科罰金之罪。二、
    得易科罰金之罪與不得易服社會勞動之罪。三、得易服社會
    勞動之罪與不得易科罰金之罪。四、得易服社會勞動之罪與
    不得易服社會勞動之罪。前項但書情形，受刑人請求檢察官
    聲請定應執行刑者，依第51條規定定之；數罪併罰，分別宣
    告其罪之刑，若宣告多數有期徒刑者，於各刑中之最長期以
    上，各刑合併之刑期以下，定其刑期，但不得逾30年，刑法
    第50條、第51條第5款分別定有明文。是合於定執行刑之數
    罪，若有已經執行完畢者，法院仍應依檢察官之聲請定其執
    行刑，已執行完畢部分則於檢察官指揮執行其執行刑時，予
    以扣除（最高法院104年度台抗字第680號裁定意旨參照）。
三、量刑之輕重，固屬事實審法院得依職權自由裁量之事項，惟
    並非概無法律上之限制，仍應受比例原則及公平原則之限制
    。數罪併罰有二裁判以上宣告多數有期徒刑者，依刑法第53
    條、第51條第5款之規定「於各刑中之最長期以上，各刑合
    併之刑期以下，定其刑期。但不得逾三十年。」係採「限制
    加重原則」規範執行刑之法定範圍，為其定刑之外部界限。
    乃因一律將宣告刑累計執行，刑責恐將偏重而過苛，不符現
    代刑事政策及刑罰之社會功能，而有必要透過定應執行刑程
    序，授權法官對被告本身及所犯各罪為總檢視，進行充分而
    不過度之評價，以妥適調整之。又刑法第57條之規定，係針
    對個別犯罪之科刑裁量，明定刑罰原則以及尤應審酌之各款
    事項，以為科刑輕重之標準；至數罪併罰定應執行刑之裁量
    標準，法無明文，然其裁量仍應兼衡罪責相當及特別預防之
    刑罰目的，具體審酌整體犯罪過程之各罪關係（例如各行為
    彼此間之關聯性《數罪間時間、空間、法益之異同性》、所侵
    害法益之專屬性或同一性、數罪對法益侵害之加重效應等）
    及罪數所反應行為人人格及犯罪傾向等情狀綜合判斷，為妥
    適之裁量，仍有比例原則及公平原則之拘束，倘違背此內部
    界限而濫用其裁量，仍非適法（最高法院104年度台抗字第7
    18號裁定意旨參照）。　　
四、查受刑人林寶福因毒品危害防制條例等數罪，經臺灣臺中地
    方法院及本院先後判處如附表所示之刑，均分別確定在案（
    本院為犯罪事實最後判決之法院），有各該判決書、裁定書
    及臺灣高等法院被告前案紀錄表各1份在卷可稽，茲聲請人
    經受刑人請求，向本院聲請定受刑人應執行之刑，有臺灣臺
    中地方檢察署110年7月29日刑法第50條第1項但書案件是否
    請求定應執行刑調查表在卷可按，依前揭說明，聲請人之聲
    請洵屬正當，應定其應執行之刑。其所犯如附表編號1至6所
    示之罪，曾經本院以110年度聲字第61號裁定定應執行有期
    徒刑8年2月確定。又附表編號1至2所示之罪，雖於109年12
    月5日執行完畢；附表編號3所示之罪，雖於109年12月7日羈
    押折抵期滿，惟仍應與附表編號4至8所處尚未執行完畢之刑
    ，合併定其應執行之刑。依上開說明意旨，本院考量上述定
    應執行刑之基本原則，及受刑人所犯各罪之犯罪態樣、相互
    關係、時間間隔、侵犯法益之綜合效果及合併刑罰所生痛苦
    之加乘效果等情，定如主文所示之應執行刑。
五、數罪併罰中之一罪，依刑法規定得易科罰金，若因與不得易
    科之他罪併合處罰結果而不得易科罰金時，原可易科部分所
    處之刑，自亦無庸為易科折算標準之記載（司法院釋字第14
    4號解釋意旨參照）。查受刑人所犯如附表編號2所示之罪，
    為得易科罰金之罪，然因與其所犯不得易科罰金之如附表所
    示其他案件併合處罰之結果，本院於定執行刑時，自無庸為
    易科罰金折算標準之記載，併此敘明。
六、爰依刑事訴訟法第477條第1項，刑法第50條第2項、第53條
    、第51條第5款，裁定如主文。 
中　　華　　民　　國　　110 　年　　8 　　月　　19　　日
            刑事第六庭    審判長法　官  唐  光  義
　　　　　　　　　　　　        法　官  鍾  貴  堯
　　　　　　　　　　　　　      法　官  劉  柏  駿
以上正本證明與原本無異。
如不服本裁定，應於收受送達後5日內向本院提出抗告書狀（須
附繕本）。
                                書記官  林  巧  玲
　　　　　　　　　　　　　　　　
中　　華　　民　　國　　110 　年　　8 　　月　　19　　日

　　　　







附表：受刑人林寶福定應執行刑案件一覽表
編號           1           2          3 罪名  毒品危害防制條例 毒品危害防制條例 毒品危害防制條例 宣告刑  有期徒刑7月（2次） 有期徒刑4月 有期徒刑8月 犯罪日期  ⑴107年11月7日 ⑵108年1月9日 107年11月7日 107年11月29日 偵查機關年度案號  臺中地檢108年度毒偵字第673號等 臺中地檢108年度毒偵字第673號等 臺中地檢108年度偵字第2614號等 最後事實審 法院 臺灣臺中地方法院 臺灣臺中地方法院 臺灣臺中地方法院  案號 108年度訴字第1503號 108年度訴字第1503號 108年度訴字第690、1209號  判決日期 108年7月31日 108年7月31日 108年11月5日 確定判決 法院 臺灣臺中地方法院 臺灣臺中地方法院 臺灣臺中地方法院  案號 108年度訴字第1503號 108年度訴字第1503號 108年度訴字第690、1209號  確定日期 108年8月23日 108年8月23日 109年6月4日 （撤回上訴） 是否為得易科罰金之案件  不得聲請易科罰金、 不得聲請易服社會勞動 得聲請易科罰金、 得聲請易服社會勞動 不得聲請易科罰金、 不得聲請易服社會勞動 備  註  臺中地檢108年度執字第16120號（於109年12月5日執行完畢） 臺中地檢108年度執字第16121號（於109年12月5日執行完畢） 臺中地檢109年度執字第17292號（於109年12月7日羈押折抵期滿）   臺中地檢110年度執更字第759號（編號1至6曾經定應執行有期徒刑8年2月）   












編號           4           5          6 罪名  毒品危害防制條例 毒品危害防制條例 毒品危害防制條例 宣告刑  有期徒刑3年 有期徒刑6年（2次） 有期徒刑5月 犯罪日期  107年12月6日 ⑴107年11月19日 ⑵107年12月1日 107年12月20日 偵查機關年度案號  臺中地檢108年度偵字第4679號等 臺中地檢108年度偵字第4679號等 臺中地檢108年度偵字第4679號等 最後事實審 法院 臺灣高等法院臺中分院 臺灣高等法院臺中分院 臺灣高等法院臺中分院  案號 108年度上訴字第2430號 108年度上訴字第2430號 108年度上訴字第2430號  判決日期 109年7月30日 109年7月30日 109年7月30日 確定判決 法院 最高法院 最高法院 最高法院  案號 109年度台上字第5432號 109年度台上字第5432號 109年度台上字第5432號  確定日期 109年11月26日 109年11月26日 109年11月26日 是否為得易科罰金之案件  不得聲請易科罰金、 不得聲請易服社會勞動 不得聲請易科罰金、 不得聲請易服社會勞動 不得聲請易科罰金、 得聲請易服社會勞動 備  註  臺中地檢109年度執字第17236號 臺中地檢109年度執字第17236號 臺中地檢109年度執字第17237號   臺中地檢110年度執更字第759號（編號1至6曾經定應執行有期徒刑8年2月）   















編號           7           8    （以下空白） 罪名  毒品危害防制條例 毒品危害防制條例  宣告刑  有期徒刑3年10月 有期徒刑3年6月（4次）  犯罪日期  107年11月5日 ⑴107年11月22日 ⑵107年11月23日 ⑶107年11月29日 ⑷107年12月3日  偵查機關年度案號  臺中地檢108年度偵字第2614號等 臺中地檢108年度偵字第2614號等  最後事實審 法院 臺灣高等法院臺中分院 臺灣高等法院臺中分院   案號 109年度上訴字第188號 109年度上訴字第188號   判決日期 110年1月14日 110年1月14日  確定判決 法院 最高法院 最高法院   案號 110年度台上字第3271號 110年度台上字第3271號   確定日期 110年5月20日 110年5月20日  是否為得易科罰金之案件  不得聲請易科罰金、 不得聲請易服社會勞動 不得聲請易科罰金、 不得聲請易服社會勞動  備  註  臺中地檢110年度執字第8377號 臺中地檢110年度執字第8377號